臺灣臺北地方法院民事裁定
111年度小上字第19號
上  訴  人  黃仁傑  
被  上訴人  台新國際商業銀行股份有限公司

法定代理人  尚瑞強  
上列當事人間請求返還信用卡消費款事件，上訴人對於民國110
年10月1日本院新店簡易庭109年度店小字第1827號第一審判決提
起上訴，本院裁定如下：
    主    文
上訴駁回。
第二審訴訟費用由上訴人負擔。
    理    由
一、按對於小額程序第一審裁判之上訴或抗告，非以其違背法令
    為由，不得為之；上訴狀內應記載上訴理由，表明下列各款
    事項：(一)原判決所違背之法令及其具體內容。(二)依訴訟
    資料可認為原判決有違背法令之具體事實，民事訴訟法第43
    6條之24第2項、第436條之25分別定有明文。又依同法第436
    條之32第2項準用第468條、第469條第1款至第5款規定，判
    決不適用法規或適用不當者，為違背法令；判決有同法第46
    9條規定所列第1款至第5款情形之一者，為當然違背法令。
    是當事人對於小額程序第一審判決提起上訴，如依民事訴訟
    法第468條規定，以小額程序第一審判決有不適用法規或適
    用法規不當為理由時，其上訴狀或理由書應有具體之指摘，
    並揭示該法規之條項或其內容，若係成文法以外之法則，應
    揭示該法則之旨趣，倘為司法院解釋，則應揭示該解釋之字
    號或其內容。上訴狀或理由書如未依此項方法表明者，即難
    認為已對小額程序第一審判決之違背法令有具體之指摘，其
    上訴自難認為合法，最高法院70年台上字第720號判決要旨
    可資參照。再按所謂判決違背法令，係指原判決有不適用法
    規或適用不當之情形，若僅係取捨證據、認定事實等屬於原
    審法院職權行使之事項，除有認定違法之情形外，應不生違
    背法令之問題（最高法院28年渝上字第1515號裁判意旨參照
    ）。而依民事訴訟法第436條之32第2項規定，第469條第6款
    之判決不備理由或理由矛盾之當然違背法令於小額事件之上
    訴程序並不準用，是於小額事件中所謂違背法令，並不包含
    認定事實錯誤、取捨證據不當或就當事人提出之事實或證據
    疏於調查或漏未斟酌之判決不備理由情形。而上訴不合法者
    ，依同法第436條之32第2項準用第471條第1 項、第444條第
    1項規定，法院毋庸命其補正，應逕以裁定駁回之。
二、上訴意旨略以：被上訴人之請求已罹於消滅時效，原判決違
    背法令，爰就本訴提起上訴。
三、經核上訴意旨並未就原審判決具體指摘有何不適用法規或適
    用法規不當之情形，並揭示該法規之條項或其內容，以及合
    於民事訴訟法第469條第1款至第5款所列各款規定之事實，
    揆諸前揭說明，應認本件上訴未具備上訴之合法程式，本院
    毋庸命其補正，逕以裁定駁回其上訴。
四、據上論結，本件上訴為不合法，依民事訴訟法第436條之32 
    第1項、第2項、第444條第1項前段、第436條之19第1項、第
    95條、第78條，裁定如主文。
中　　華　　民　　國　　111 　年　　2 　　月　　25　　日
                  民事第四庭審判長法　官 蔡政哲
　　　　　　　　　                法  官 陳雯珊
　　　　　　　　　                法  官 陳正昇
以上正本係照原本作成。
本判決不得上訴。
中　　華　　民　　國　　111 　年　　2 　　月　　25　　日
                                  書記官 廖宣惟